臺灣基隆地方法院小額民事判決　九十年度基小字第四二七號
　　原　　　告　陳雪娥即海洋大世界社區管理負責人
　　被　　　告　乙○○
　　訴訟代理人　甲　○
右當事人間請求給付管理費事件，本院判決如左：
    主　　文
原告之訴駁回。
訴訟費用新台幣陸佰玖拾元由原告負擔。
    事實及理由要領
一、原告起訴主張其於民國九十年五月二十四日當選海洋世界社區管理委員會籌備會
    主任委員，該社區尚未經區分所有權人會議決議成立管理委員會，原告在管理委
    員會正式成立前為社區之管理負責人，而被告則係該社區之區分所有權人，其所
    有之建物門牌為基隆市○○街四一四號十樓，依該社區管理委員會籌備會之決議
    ，社區住戶之管理費，以各住戶之所有權狀坪數為基準，每坪收取新台幣（下同
    ）三十元，被告積欠自八十八年二月起至九十年七月止之管理費三萬零四百五十
    元，為此依公寓大廈管理條例第二十一條之規定，請求被告如數給付，並加計自
    起訴狀繕本送達翌日起至清償日止，按年息百分之五計算之利息。
二、被告則以九十年五月二十四日召集之區分所有權人會議未經合法召集，故海洋世
    界社區管理委員會籌備會之成立不合法，且管理費之收取金額未經區分所有權人
    會議決議，原告並無向被告收取管理費之權利等語，作為抗辯。
三、按公寓大廈應成立管理委員會或推選管理負責人；所謂管理負責人，指未成立管
    理委員會，由區分所有權人及住戶互推一人為負責管理公寓大廈事務者；區分所
    有權人會議之決議，除本條例或規約另有規定外，應有區分所有權人過半數及其
    區分所有權比例合計過半數之出席，以出席人數過半數及其區分所有權比例占出
    席人數區分所有權合計過半數之同意行之，公寓大廈管理條例第二十七條第一項
    、第三條第九款、第二十九條第一項分別定有明文。本件原告主張被告為海洋大
    學世界社區之區分所有權人，未繳納上開管理費之事實，為被告所不爭執，然以
    上開情詞抗辯。經查，依原告所提八十九年八月二十日海洋大學世界社區區分所
    有權人第四次會議會議紀錄之記載，該社區區分所有權人應出席人數為八三一人
    ，則管理負責人之推選及管理費之繳納，須有區分所有權人四一六人以上之出席
    ，以出席人數過半數及其區分所有權比例占出席人數區分所有權合計過半數之同
    意行之。雖原告主張其於九十年五月二十四日當選海洋世界社區管理委員會籌備
    會主任委員，並提出海洋大學世界社區第四屆管理委員會第十九次會議會議紀錄
    影本為證，然原告並未舉證證明海洋世界社區籌備會係經區分所有權人之決議成
    立，且依該次會議記錄所示，主任委員係由十三名各棟產生之委員無記名投票推
    選產生，至於各棟之委員產生經過，該次會議則無記載，則各棟委員推選原告為
    管理負責人是否符合上述規定，即有疑義，原告既係依公寓大廈管理條例第二十
    一條之規定請求本件區分所有權人即被告給付積欠之系爭管理費，自須依該條例
    合法產生之管理負責人或管理委員會始有此權限，原告並未證明管理負責人之推
    選及管理費之繳納係經區分所有權人過半數及其區分所有權比例合計過半數之出
    席，以出席人數過半數及其區分所有權比例占出席人數區分所有權合計過半數之
    同意，則原告提起本件訴訟，訴請被告繳納管理費暨法定遲延利息，於法不合，
    應予駁回。
四、本件訴訟費用額六百九十元（裁判費三百零六元、送達郵費三百八十四元），由
    被告負擔。
中　　　華　　　民　　　國　　九十一　　年　　　二　　　月　　　六　　　日
~B臺灣基隆地方法院基隆簡易庭
~B　　　　法　　　官　陳湘琳
對於本件判決如有不服，應於收受送達後二十日內向本院提出上訴書狀，上訴於本院
合議庭，並按他造當事人之人數附具繕本。
當事人之上訴，非以判決違背法令為理由不得為之，上訴狀應記載上訴理由，表明下
列各款事項：
（一）原判決所違背之法令及其具體內容。
（二）依訴訟資料可認為原判決有違背法令之具體事實。
中　　　華　　　民　　　國　　九十一　　年　　　二　　　月　　　十　　　日
~B　　　　法院書記官　王靜敏
